【裁判字號】    97,上訴,1503
【裁判日期】    970407
【裁判案由】    毒品危害防制條例
【裁判全文】
臺灣高等法院刑事判決               97年度上訴字第1503號
    上  訴  人
    即  被  告  甲○○
                        樓
                        另案.
上列上訴人因違反毒品危害防制條例案件，不服臺灣宜蘭地方法
院97年度訴字第21號，中華民國97年3月3日第一審判決（起訴案
號：臺灣宜蘭地方法院檢察署96年度毒偵字第1375號），提起上
訴，本院判決如下：
    主  文
上訴駁回。
    理  由
一、按不服地方法院之第一審判決而上訴者，應向管轄第二審之
    高等法院為之。上訴書狀應敘述具體理由。上訴書狀未敘述
    上訴理由者，應於上訴期間屆滿後20日內補提理由書於原審
    法院，逾期未補提者，原審法院應定期間先命補正。第二審
    法院認為上訴書狀未敘述理由或上訴有第362條前段之情形
    者，應以判決駁回之。但其情形可以補正而未經原審法院命
    其補正者，審判長應定期間先命補正。刑事訴訟法第361條
    、第367條，分別定有明文。所謂不服第一審判決之具體理
    由，必係依據卷內既有訴訟資料或提出新事證，指摘或表明
    第一審判決有何採證認事、用法或量刑等足以影響判決本旨
    之不當或違法，而構成應予撤銷之具體事由，始克當之（例
    如：依憑證據法則具體指出所採證據何以不具證據能力，或
    依憑卷證資料，明確指出所為證據證明力之判斷如何違背經
    驗、論理法則）；倘僅泛言原判決認定事實錯誤、違背法令
    、量刑失之過重或輕縱，而未依上揭意旨指出具體事由，或
    形式上雖已指出具體事由，然該事由縱使屬實，亦不足以認
    為原判決有何不當或違法者（例如：對不具有調查必要性之
    證據，法院未依聲請調查亦未說明理由，或援用證據不當，
    但除去該證據仍應為同一事實之認定），皆難謂係具體理由
    ，俾與第二審上訴制度旨在請求第二審法院撤銷、變更第一
    審不當或違法之判決，以實現個案救濟之立法目的相契合，
    並節制濫行上訴（最高法院97年度臺上字第892號判決參照
    ）。是以上訴人之上訴書狀或補提之上訴理由書，雖有敘述
    上訴理由，惟並未具體敘述第一審判決有上述違法、不當情
    形，即與未敘述具體理由無異，其所為上訴，即不符合上訴
    之法定要件。
二、本件上訴人即被告甲○○不服原判決，提起上訴，上訴書理
    由略以：「被告犯後坦承犯行，並無態度不良，而對於原審
    判決刑度覺得過重…，希望本院能重新審酌，給予被告較有
    利之處刑」等語。
三、本院查：
（一）被告前因施用毒品案件，經觀察、勒戒後，認無繼續施用
      毒品之傾向，於民國92年7月25日執行完畢釋放，由台灣
      宜蘭地方法院檢察署檢察官於92年7月28日，以92年度毒
      偵字第147號為不起訴處分確定。復因施用毒品案件，經
      同法院於93年11月19日以93年度訴字第355號判決判處有
      期徒刑10月確定。再因施用毒品案件，經臺灣宜蘭地方法
      院於94年4月14日，以94年度訴字第99號判決判處應執行
      有期徒刑1年2月，經與另案所犯經臺灣宜蘭地方法院判處
      有期徒刑10月之竊盜案件接續執行，甫於96年8月22日假
      釋期滿執行完畢。詎其仍不知悔改，復於基於施用第一級
      毒品海洛因之犯意，於96年11月19日至20日間之某時，在
      宜蘭縣冬山鄉○○路○段297巷15弄6號，以將海洛因摻入
      香菸點燃吸食之方式，施用第一級毒品海洛因1次。又基
      於施用第二級毒品安非他命之犯意，於96年11月22日凌晨
      某時，在宜蘭縣羅東鎮○○路東安社區某處，經友人提供
      ，以將安非他命置入吸食器內燃燒後吸食煙霧之方式，施
      用第二級毒品安非他命1次。嗣於96年11月22日凌晨1時50
      分許，在宜蘭縣羅東鎮○○路171號前為警查獲，當場扣
      得其所有供施用安非他命所用之吸食器1組。並經採尿送
      慈濟大學濫用藥物檢驗中心檢驗結果，呈安非他命類及鴉
      片類之陽性反應。
（二）被告於原審準備程序對上開事實供承不諱，原審合議庭裁
      定由受命法官獨任以簡式審判程序審理，以被告犯毒品危
      害防制條例第10條第1項施用第一級毒品罪及第10條第2項
      施用第二級毒品罪；且被告甫因竊盜等案件，於96年8 月
      22日假釋期滿執行完畢，於5年內再犯本件有期徒刑之罪
      ，核屬累犯，依刑法第47條第1項之規定加重其刑。並審
      酌被告前有施用毒品紀錄，仍無法戒除毒癮，又施用第一
      級毒品海洛因及第二級毒品甲基安非他命，而戕害自己身
      心，惟犯罪後坦犯行，態度良好，併其品行、智識程度、
      生活狀況等一切狀，分別就其所犯2罪，量處被告有期徒
      刑1年1月及5月，應執行有期徒刑1年4月。原判已詳敘認
      定被告犯罪事實之證據及理由，認事用法尚無不當，量刑
      亦稱妥適。
四、本件被告提起上訴，上訴理由僅略稱：原審量刑過重。然本
    件上訴理由既未指摘原判決關於認定事實、適用法律及量刑
    ，有何違法或不當之處。依前揭說明，本件上訴不合上訴之
    法定要件，應予駁回，並不經言詞辯論為之。
五、依刑事訴訟法第367條前段、第372條，判決如主文。
中    華    民    國    97    年    4    月     7    日
            刑事第十三庭  審判長法  官 曾德水
                                法  官 談  虎
                                法  官 梁耀鑌
以上正本證明與原本無異。
施用第一級毒品部分，如不服本判決，應於收受送達後十日內向
本院提出上訴書狀，其未敘述上訴之理由者並得於提起上訴後十
日內向本院補提理由書（均須按他造當事人之人數附繕本）。
施用第二級毒品部分，不得上訴。
                                書記官 莊淑茹
中    華    民    國    97    年    4     月    7     日


司法院資訊處製作；財團法人民間司法改革基金會備份。
